【裁判字號】    95,易,1374
【裁判日期】    950831
【裁判案由】    違反商標法
【裁判全文】
臺灣臺北地方法院刑事判決              95年度易字第1374號
    公  訴  人  臺灣臺北地方法院檢察署檢察官
    被      告  戊○○
                丁○○
                丙○○原名黃.
                乙○○
上列被告等因違反商標法案件，經檢察官聲請以簡易判決處刑（
九十四年度偵字第一七一四○、二○七八八、二○七八九、二三
七○八、九十五年度偵字第三五九六號），本院刑事庭受理後認
不宜以簡易判決處刑，改依通常程序審理，因被告等就犯罪事實
為有罪陳述，經合議庭裁定依簡式審判程序審理，本院判決如下
：
    主  文
戊○○明知為未得商標權人同意，於同一商品，使用相同之註冊
商標之商品而販賣，處拘役肆拾日，如易科罰金，以銀元參佰元
即新臺幣玖佰元折算壹日，緩刑貳年。扣案如附表二(一)所示之仿
冒商標商品沒收之。
丁○○明知為未得商標權人同意，於同一商品，使用相同之註冊
商標之商品而販賣，處拘役肆拾日，如易科罰金，以銀元參佰元
即新臺幣玖佰元折算壹日，緩刑貳年。扣案如附表二(一)所示之仿
冒商標商品沒收之。
丙○○明知為未得商標權人同意，於同一商品，使用相同之註冊
商標之商品而販賣，處拘役肆拾日，如易科罰金，以銀元參佰元
即新臺幣玖佰元折算壹日，緩刑貳年。扣案如附表二(二)、(三)所示
之仿冒商標商品沒收之。
乙○○連續明知為未得商標權人同意，於同一商品，使用相同之
註冊商標之商品而販賣，處拘役伍拾日，如易科罰金，以銀元參
佰元即新臺幣玖佰元折算壹日，緩刑貳年。扣案如附表二(一)至(十六)
所示之仿冒商標商品沒收之。
    事  實
一、戊○○為「順達企業社」負責人、丁○○為「幸駒企業有限
    公司」（下稱幸駒公司）負責人、丙○○（原名黃國維）為
    「鴻倫旗精品實業行」（下稱鴻倫旗實業行）負責人、甲○○（業經本院通緝中，另結）為「聿展霖企業有限公司」（
    下稱聿展霖公司）負責人、乙○○為「翔立企業社」之負責
    人，戊○○與丁○○有上下游廠商之關係，丁○○、丙○○
    、甲○○各與乙○○有上下游廠商之關係，渠等均明知如附
    表一所示之商標圖樣，係日商「三麗鷗股份有限公司」（下
    稱三麗鷗公司）向經濟部智慧財產局申請註冊獲准，取得指
    定使用於如附表一所示之專用商品之商標專用權，現仍於商
    標專用期間內（商標圖樣、註冊號數、專用商品、專用期間
    ，均詳如附表一所示），非經三麗鷗公司之授權或同意，不
    得於同一商品使用相同之註冊商標圖樣。詎戊○○、丁○○
    、丙○○分別基於販賣仿冒商標商品營利之犯意，另乙○○
    基於販賣仿冒商標商品營利之概括犯意，(甲)、戊○○於九十
    四年八月一日，將其於九十四年間某日向姓名年籍不詳之成
    年男子所取得如附表二(一)所示之仿冒有如附表一所示商標圖
    樣之商品，以新臺幣數十元之價格販售予丁○○營利，(乙)、
    丁○○於九十四年八月六日，將其向戊○○所購入如附表二
    (一)所示之仿冒有如附表一所示商標圖樣之商品，以新臺幣數
    十元之價格販售予乙○○營利；(丙)、丙○○於九十四年五月
    七日，將其於九十四年間某日向姓名年籍不詳之成年男子所
    購入如附表二(二)、(三)所示之仿冒有如附表一所示商標圖樣之
    商品，以新臺幣數百元之價格販售予乙○○營利；(丁)、乙○○於九十四年四至八月間，陸續自丁○○、丙○○、甲○○
    處購入如附表二(一)至(十六)所示之仿冒有如附表一所示商標圖樣
    之商品後，在其所經營位在台北市大安區○○○路○段二九
    一號之「勝立生活百貨行」內，以新臺幣數十元至數百元不
    等之價格，連續販售予不特定之顧客營利，嗣於九十四年八
    月十日中午十二時五十分許，為警在上址當場查獲，並扣得
    如附表二(一)至(十六)所示之仿冒商標商品共二百三十八件，而循
    線查悉上情。
二、案經三麗鷗公司訴由臺北市政府警察局北投分局報告臺灣臺
    北地方法院檢察署檢察官聲請以簡易判決處刑，本院刑事庭
    受理後認不宜以簡易判決處刑，改依通常程序審理，因被告
    等就犯罪事實為有罪陳述，經合議庭裁定依簡式審判程序審
    理。
    理  由
一、上述事實，業據被告戊○○、丁○○、丙○○、乙○○於本
    院審理中坦承不諱（見本院九十五年八月十一日審理筆錄）
    ，核與告訴代理人郭家君律師於警詢中指訴之情節相符，並
    經證人即「勝立生活百貨行」店員黃雅惠於警詢中證述屬實
    ，且有卷附如附表一所示商標圖樣之商標註冊證十紙、台灣
    國際專利法律事務所出具之鑑定證明書一紙、順達企業社、
    幸駒公司、鴻倫旗實業行、聿展霖公司出具之銷貨單及供貨
    保證書共三十三紙、現場查扣相片共十一紙，暨扣案如附表
    二所示之仿冒商標商品共二百三十八件可憑，足認被告戊○○、丁○○、丙○○、乙○○出於任意性之自白，均與事實
    相符而堪採信，本件事證明確，被告等之犯行均堪認定。
二、論罪科刑部分：
(一)、1.被告戊○○、丁○○、丙○○為上開行為後，刑法總則第
    三十三條第五款關於罰金刑之規定，業於九十四年二月二日
    修正公布，而於九十五年七月一日施行，修正前刑法第三十
    三條第五款規定罰金為一元以上，修正後刑法第三十三條第
    五款規定罰金為新臺幣一千元以上，以百元計算之，行為後
    之新法並未較有利於被告；又刑法第四十一條第一項易科罰
    金之折算標準，亦於九十四年二月二日修正公布，而於九十
    五年七月一日施行，由原配合依罰金罰鍰提高標準條例第二
    條規定（現已刪除）提高之銀元一百元至三百元（即新台幣
    三百元至九百元），修正為新臺幣一千元、二千元、三千元
    ，行為後之新法亦未較有利於被告。是依刑法第二條第一項
    規定，綜合比較上開新、舊法變更之結果，應以修正前之規
    定，較有利於被告戊○○、丁○○、丙○○。核被告戊○○
    、丁○○、丙○○所為，均係犯商標法第八十二條之販賣仿
    冒商標商品罪。
一、2.被告乙○○為上開行為後，刑法總則第三十三條第五款關
    於罰金刑之規定，業於九十四年二月二日修正公布，而於九
    十五年七月一日施行，修正前刑法第三十三條第五款規定罰
    金為一元以上，修正後刑法第三十三條第五款規定罰金為新
    臺幣一千元以上，以百元計算之，行為後之新法並未較有利
    於被告；又刑法第五十六條連續犯之規定，亦於九十四年二
    月二日修正公布刪除，而於九十五年七月一日施行，被告之
    犯行因行為後新法業已刪除連續犯之規定，改以併合處罰，
    此刪除雖非犯罪構成要件之變更，但顯已影響行為人刑罰之
    法律效果，乃屬法律有變更，且行為後之新法並未較有利於
    被告；再刑法易科罰金之折算標準，亦由原配合依罰金罰鍰
    提高標準條例第二條規定（現已刪除）提高之銀元一百元至
    三百元（即新臺幣三百元至九百元），修正為新臺幣一千元
    、二千元、三千元，行為後之新法亦未較有利於被告。是依
    刑法第二條第一項規定，綜合比較上開新、舊法變更之結果
    ，應以修正前之規定，較有利於被告乙○○。核被告乙○○
    所為，係犯商標法第八十二條之販賣仿冒商標商品罪。被告
    乙○○多次販賣仿冒商標商品之犯行，時間緊接，方法相同
    ，觸犯構成要件相同之罪名，顯係基於概括犯意為之，應依
    修正前刑法第五十六條連續犯之規定論以一罪，並依法加重
    其刑。
(二)、爰審酌被告戊○○、丁○○、丙○○、乙○○均未尊重商標
    專用權人之權利及消費者利益，從事販賣仿冒商標商品營利
    ，破壞市場公平競爭及我國國際形象，惟於犯罪後均坦承不
    諱，表示悔意，暨其等各別犯罪之動機、目的、手段、生活
    狀況、品行、智識程度、犯罪所得之利益等一切情狀，分別
    量處如主文所示之刑，並均依修正前刑法第四十一條第一項
    前段之規定，諭知易科罰金之折算標準，以示懲戒。
(三)、被告戊○○、丁○○、丙○○、乙○○前均未曾受有期徒刑
    以上刑之宣告，有臺灣高等法院被告前案紀錄表各一份在卷
    可考，均因一時貪圖慾便而罹刑典，事後均已與告訴人達成
    和解，業經告訴代理人於審理中陳述在卷（見本院九十五年
    八月十一日審理筆錄），被告等經此起訴審判，均應知所警
    惕而無再犯之虞，本院認為前開對被告等所宣告之刑，均以
    暫不執行為適當，爰均依刑法第七十四條第一項第一款之規
    定，宣告緩刑二年（按被告等行為後，刑法第七十四條緩刑
    之規定，雖亦於九十四年二月二日修正公布，於九十五年七
    月一日施行，惟依最高法院九十五年第八次刑事庭會議決議
    ，應適用新法，無庸比較新舊法），以啟自新。
三、沒收部分：
    如附表二(一)所示之仿冒商標商品，均係被告戊○○、丁○○
    分別犯商標法第八十二條之罪所販賣之商品；如附表二(二)、
    (三)所示之仿冒商標商品，係被告丙○○犯商標法第八十二條
    之罪所販賣之商品；如附表二(一)至(十六)所示之仿冒商標商品，
    係被告乙○○犯商標法第八十二條之罪所販賣之商品，爰均
    分別依商標法第八十三條規定，宣告沒收之。
四、公訴意旨另以：被告戊○○自九十二年六月間起，連續將仿
    冒有如附表一所示商標圖樣之商品，販售予丁○○；而丁○○、丙○○亦分別自九十二年六月間起，連續將仿冒有如附
    表一所示商標圖樣之商品，販售予乙○○，因認被告戊○○
    、丁○○、丙○○分別連續涉犯商標法第八十二條之販賣仿
    冒商標商品罪嫌。按犯罪事實應依證據認定之，無證據不得
    認定犯罪事實，刑事訴訟法第一百五十四條第二項定有明文
    。訊據被告戊○○、丁○○、丙○○均堅決否認有連續販賣
    仿冒商標商品之犯行，均辯稱：伊僅有一次販賣仿冒商標商
    品之行為等語。經查卷附戊○○所經營之順達企業社、丁○○所經營之幸駒公司、丙○○所經營之鴻倫旗實業行，就本
    件扣案之仿冒商標商品所出具之銷貨單及供貨保證書，日期
    分別為九十四年八月一日、九十四年八月六日、九十四年五
    月七日，均僅顯示一次之銷貨日期，尚難僅以本件各被告間
    有上下游廠商之長期合作關係，即認被告等均有連續販賣仿
    冒商標商品犯行，此外復查無其他積極證據顯示被告戊○○
    、丁○○、丙○○除前揭經本院認定各一次之販賣仿冒商標
    商品犯行外，另有其他販賣仿冒商標商品犯行。又本件雖經
    到庭實行公訴之檢察官陳稱：因依卷內證據，僅能證明被告
    戊○○、丁○○、丙○○各一次之販賣犯行，爰就其餘起訴
    部分減縮犯罪事實等情，惟按審判之事實範圍，以起訴之事
    實為範圍，而司法審判實務中，常有到庭實行公訴之檢察官
    於其所提出之論告書或於言詞辯論時所為之主張或陳述，與
    起訴書所載之犯罪事實不盡相同之情形，於此應先究明論告
    時之所述，究屬訴之追加、撤回或變更範疇，抑或原本係屬
    於起訴效力所及之他部事實之擴張、或起訴事實之一部減縮
    ，而異其處理方式，如屬事實之擴張、減縮，應僅在促使法
    院之注意，非屬訴訟上之請求，除撤回起訴已生效力，其訴
    訟關係已不存在，法院無從加以裁判外，其他各種情形，法
    院不得僅就檢察官論告時所陳述或主張之事實為裁判，而置
    原起訴事實於不顧（最高法院九十五年度台上字第二六三三
    號裁判意旨參照），是本院仍應就檢察官起訴書指訴被告戊○○、丁○○、丙○○除前揭經本院認定各僅一次之販賣仿
    冒商標商品犯行外之其他部分為裁判，而因公訴意旨認該部
    分與前揭經本院論罪科刑部分有連續犯之裁判上一罪關係，
    爰均不另為無罪之諭知。
據上論斷，應依刑事訴訟法第二百七十三條之一第一項、第二百
九十九條第一項前段，商標法第八十二條、第八十三條，刑法第
十一條前段、第二條第一項前段，修正前刑法第五十六條、第四
十一條第一項前段，刑法第七十四條第一項第一款，修正前罰金
罰鍰提高標準條例第二條，現行法規所定貨幣單位折算新臺幣條
例第二條，判決如主文。
本案經檢察官林良蓉到庭執行職務
中    華    民    國  九十五  年    八    月  三十一  日
                      刑事第八庭  法  官  孫  曉  青
上正本證明與原本無異。
如不服本判決應於送達後十日內向本院提出上訴狀。
                                  書記官  郭  錦  賢
中    華    民    國  九十五  年    八    月  三十一  日
附錄本案論罪科刑法條全文
商標法第八十二條
明知為前條商品而販賣、意圖販賣而陳列、輸出或輸入者，處一
年以下有期徒刑、拘役或科或併科新臺幣五萬元以下罰金。


司法院資訊處製作；財團法人民間司法改革基金會備份。
